【裁判字號】    98,交抗,63
【裁判日期】    980210
【裁判案由】    聲明異議
【裁判全文】
臺灣高等法院臺中分院刑事裁定          98年度交抗字第63號
抗  告  人
即受處分人  甲○○
上列抗告人因違反道路交通管理處罰條例聲明異議案件，不服臺
灣臺中地方法院中華民國九十七年十二月二十五日所為裁定（九
十七年度交聲字第三三二四號）提起抗告，本院裁定如下:
    主  文
抗告駁回。
    理  由
一、本件抗告人即受處分人甲○○（以下簡稱為受處分人）之抗
    告意旨略以：本件舉發警員迴轉車輛攔下受處分人之地點，
    與其等舉發之違規地點，依據電腦地圖及車輛碼錶所示，應
    有五百五十公尺之距離；惟舉發警員在原裁定法院指稱僅約
    二百公尺，此與事實有極大差異。受處分人在車速不快之情
    形下，並無加速逃逸之動機。本件舉發警員雖為專業交通警
    察，但證詞既有矛盾且未詳實之處，即不能依據其等之證言
    而認定受處分人有被舉發之交通違規事實，爰依法提起抗告
    等語。
二、惟本件證人（即參與舉發受處分人交通違規之警員）莊文滄
    、乙○○於原裁定法院訊問時，已就受處分人騎乘機車闖紅
    燈之地點，及攔停舉發之地點，均證述明確；此部分並有員
    警工作紀錄簿及現場圖在卷可證。上開二處地點之位置所在
    ，與受處分人在原裁定法院所提出之現場圖（見原裁定法院
    卷宗第二五頁）既大致相符；證人莊文滄、乙○○於原裁定
    法院訊問時，所證：其等曾在舉發現場攔停受處分人所騎乘
    之機車，並為舉發等情，即屬可信。至於警員莊文滄證稱「
    在文昌路口迴轉，到小娘娘（護膚美容店）不超過兩百公尺
    」，此係其在原裁定法院訊問時，依據印象所為之陳述。縱
    使抗告意旨所稱：自違規地點至實際攔停地點（抗告人指為
    建國二路一○七號後面無門牌號碼之房屋前面），依據電腦
    地圖及車輛碼錶之實測，其間有五百五十公尺乙情，係屬真
    實，此對於警員曾經攔停受處分人所騎乘之機車並為舉發之
    事實之認定，亦不生影響。再者，證人莊文滄、乙○○於原
    裁定法院訊問時，並未證稱受處分人有加速逃逸之情事，則
    受處分人有無加速逃逸之動機，此亦與上開事實之認定無關
    。本件受處分人抗告意旨以上開情詞指摘證人莊文滄、乙○
    ○之證詞有矛盾且未詳實之處，尚非可採。至於本件受處分
    人是否確有被舉發之交通違規事實部分，經查其「闖紅燈」
    之交通違規，依據道路交通管理處罰條例第七條之二之規定
    ，係交通勤務警察得逕行舉發之事項。本件證人（即參與舉
    發受處分人交通違規之警員）莊文滄、乙○○係依法執行交
    通稽查勤務之警員，其等與受處分人素無宿怨，若非受處分
    人確有上開交通違規事實，尚難想像其等會有共同在深夜無
    故攔停受處分人所騎乘之機車，並干冒刑責製作不實之「舉
    發違反道路交通管理事件通知單」，後再甘冒偽證罪責而為
    不實之證詞，藉以誣指受處分人有騎乘機車闖紅燈之交通違
    規之動機。原裁定法院就認定受處分人確有本件交通違規之
    事實部分，已詳述認定之理由，其理由核無不當。原裁定法
    院復以：原舉發機關寄發「舉發違反道路交通事件通知單」
    之送達程序尚非合法，受處分人既未於應到案日期前收受舉
    發單，而無從繳納罰鍰，即無從享有自行到案接受裁決或按
    期限繳納較低額罰鍰之利益等情，認定原處分機關在並未更
    新受處分人應該到案日期之情形下，仍以逾越前開舉發通知
    單所載原來之應到案日期為由，遽處罰鍰新台幣五千四百元
    ，尚有未當，乃撤銷原處分，並依據道路交通管理處罰條例
    第五十三條第一項，對受處分人裁處罰鍰新台幣一千八百元
    ，其理由亦無不當。綜上所述，本件抗告並無理由，應予駁
    回。
三、據上論斷，應依道路交通案件處理辦法第二十五條、第二十
    六條，刑事訴訟法第四百十二條，裁定如主文。
中    華    民    國    98    年    2     月    10    日
            刑事第三庭   審判長法  官   王  增  瑜
                               法  官   梁  堯  銘
                               法  官   廖  柏  基
以上正本證明與原本無異。
不得再抗告。
                               書記官   曾  煜  智
中    華    民    國    98    年    2     月    10    日


司法院資訊處製作；財團法人民間司法改革基金會備份。
